# 集团将一家子公司划归至持有待售

提问人：木 k 时间：2017-02-13 20:24:19
集团拟将其中一家子公司出售，在集团层面就是出售一堆资产和负债。请问陈版，在划归至持有待售前，集团内与该子公司的损益以及资产负债是否应正常抵消？以及需要还原哪些抵消调整？非常感谢！

回答人：chenyiwei
在划入持有待售之前，母子公司之间正常抵销，无特殊问题。到了明确转入持有待售之后，将其全部资产在合并报表层面列作“划分为持有待售的资产”，全部负债划分为“划分为持有待售的负债”，并按《企业会计准则第 30 号——财务报表列报（ 2014 年修订）》的规定，在报表附注中披露终止经营的相关信息。